臺灣高等法院民事裁定　　　　　　　　　100年度抗字第602號
　　抗　告　人　許耀文
　　相　對　人　合作金庫商業銀行股份有限公司
　　法定代理人　劉燈城
上列當事人間停止執行事件，抗告人對於中華民國100年3月21日
臺灣板橋地方法院100 年度聲字54號所為裁定提起抗告，本院裁
定如下：
    主  文
原裁定關於擔保金部分廢棄。
上開廢棄部分，抗告人供擔保金之金額為新臺幣壹佰零肆萬元。
抗告程序費用由相對人負擔。
    理  由
一、抗告人於原法院聲請及本件抗告意旨略以：就兩造間強制執
    行事件（原法院99年度司執字第67370 號），伊已另行提起
    異議之訴，原法院雖依伊聲請裁准停止強制執行，惟本件執
    行標的拍賣底價僅為466 萬元，其後拍定之金額顯然過高，
    執以計算擔保金對伊不公；且本件異議之訴並非複雜訴訟，
    原審臆測訴訟將進行至第三審並無所據，應僅以第一審審判
    期間1年計算為宜，是伊應提供之擔保金至多以466萬元依法
    定利息5%計算1年予以酌定即23萬3,000元（4,660,000x 5%=
    233,000），原裁定所命擔保金額過高等情。
    原裁定略以；經調閱該院99 年度司執字第67370號執行卷宗
    、100年度訴字第539號第三人異議之訴卷宗後，酌定112 萬
    8,855元為擔保金，准許抗告人之停止執行聲請等語。
二、按強制執行程序開始後，除法律另有規定外，固不停止執行
    ，惟於提起異議之訴時，法院因必要情形或依聲請定相當並
    確實之擔保，得為停止執行之裁定，此觀強制執行法第18條
    第1 項、第2項規定自明。又法院依強制執行法第18條第2項
    定擔保金額而准許停止強制執行之裁定者，該項擔保係備供
    債權人因停止執行所受損害之賠償，數額應依標的物停止執
    行後，債權人未能即時受償或利用該標的物所受之損害額，
    或其因另供擔保強制執行所受之損害額定之，非以標的物之
    價值或其債權額為依據，最高法院91年度臺抗字第429 號裁
    定為同一見解可供參考。
三、查抗告人主張：伊已另行提起第三人異議之訴，本件強制執
    行有停止執行之事由乙節，業據原法院調取該院100 年度訴
    字第539 號第三人異議之訴事件卷宗查明屬實，原法院准許
    本件停止強制執行程序，與強制執行法第18條第2 項規定相
    符，並無不合。
四、抗告人指摘原法院酌定之擔保金額不當云云。查相對人執其
    對抗告人之原法院99年度司促字第16434 號確定支付命令為
    執行名義，聲請本件強制執行程序，請求之金額列明：(一)
    466萬8,282元及自99年2月7 日起算按年息1.96%計算之利息
    ，並自99年3月8日起算，其逾期在6 個月以內部份，按上開
    利率10%；逾期在6個月以上部份，按上開利率20% 計算之違
    約金。(二)取得執行名義之費用500 元，有相對人之聲請狀附
    支付命令可參（本院卷第12-14 頁）。則相對人上開請求事
    項(一)主張之債權本息計算後約為479 萬6,633 元【 本金466
    萬8,282 元；自99年2 月7 日計算至本件裁定時之100 年 4
    月27日止（計1 年2 月又21天）利息為11萬2,085 元：4,66
    8,282x1.9 6%x1/12x(14+21/30)=112,085（元以下四捨五入
    ，下同）；自99年3 月8 日起算逾期在6 個月（99 年9 月7
    日）以內之違約金為4,575 元：4,668,282x（1.96%x10/100
    ）x1/12x6=4,575 ；自99年9 月8 日計算至本件裁定時之
    100 年4 月27日止（7 月20日）之違約金為1 萬1,691 元：
    4,668,282x（1.96%x20/100）x1/12 x(7+20/30)= 11,691；
    上開本金、利息及違約金總計為479 萬6,633 元（4,668,28
    2+112,085+4,575+11,691=4,796,633）】。請求事項(二)為相
    對人支出之聲請支付命令費用500 元， 總計為479 萬7,133
    元（4,796,633+500=4,797,133 ）。另斟酌抗告人提起之第
    三人 異議之訴訴訟標的價額業經承審法官核定為521 萬100
    元，有該訴訟原法院補費裁定在卷可憑（本院卷第15頁），
    已逾150 萬元，為得上訴第三審之訴訟事件，參考各級法院
    辦案期限實施要點規定：第一、二、三審通常程序審判案件
    之期限依序為1 年4 個月、2 年、1 年，共計為4 年4 個月
    ，可資作為抗告人提起執行異議之訴獲准停止執行而致相對
    人延宕受償之受損期間，按法定年息5%予以計算，相對人因
    停止執行而可能遭受之損害為103 萬9,379 元【4,797,133x
    5%x(4+4/12)=1,039,379 】，取其整數104 萬元，作為抗告
    人聲請停止執行如有不當所生損害之擔保，爰酌定抗告人所
    應提供之擔保金額為104 萬元，以維兩造當事人之權益，原
    法院以112 萬8,855 元作為擔保金，尚有未洽。至於抗告人
    另指訴：應以執行標的底價及第一審審判期間1 年作為擔保
    金之計算基準云云，惟執行標的底價僅係法院執行拍賣程序
    所核定之最低拍賣價額，尚非相對人本件強制執行主張之債
    權金額；且抗告人之第三人異議之訴既可上訴第三審，自難
    僅以第一審審判期間1 年作為預估相對人因第三人異議之訴
    而受到停止執行之期，故抗告人上開指陳，應無可採。
五、綜上所述，原法院以112萬8,855元作為擔保金額，尚有未洽
    ，抗告意旨予以指摘，為有理由，爰就擔保金額部分予以廢
    棄裁定如主文第二項所示。
六、據上論結：本件抗告為有理由，依強制執行法第30 條之1，
    民事訴訟法第492條、第95條、第78條，裁定如主文。
中    華    民    國    100    年    4    月    28    日
                    民事第一庭
                        審判長法  官  張耀彩
                              法  官  周玫芳
                              法  官  林金吾
正本係照原本作成。
本裁定除以適用法規顯有錯誤為理由外，不得再抗告。如提起再
抗告，應於收受後10日內委任律師為代理人向本院提出再抗告狀
。並繳納再抗告費新台幣１千元。
中    華    民    國   100    年    4     月    28    日
                              書記官  張淑芳